臺灣臺中地方法院交通事件裁定　　　　　　　　　　　九十四年度交聲字第一二號
　　原處分機關　交通部公路總局台中區監理所台中市監理站
　　異議人即
　　受處分人　　甲○○
右列受處分人因違反道路交通管理處罰條例案件，對於交通部公路總局台中區監理所
台中市監理站九十三年十一月三十日所為之裁決（裁監稽違字第裁６１─ＧＣ000
0000號裁決書），聲明異議，本院裁定如左：
    主  文
異議駁回。
    理  由
一、原處分機關略以：本案係台中市警察局第五分局舉發受處分人甲○○騎乘車號Ｓ
    ＮＮ─６２５號輕型機車，於九十三年七月二十一日十一時二分許，行經台中市
    ○○路１０１巷口處，因「闖紅燈（直行）」違規，受處分人不服舉發提出申訴
    ，經原舉發機關函覆違規屬實，本站遂於九十三年十一月三十日以裁監稽違字第
    裁６１─ＧＣ0000000號裁決書，裁處罰鍰新台幣四千五百元整，逾期則
    依裁決書處罰主文規定裁處，於法並無不合等語。
二、本件異議人即受處分人甲○○則以：九十三年七月二十一日本人行駛太原路１０
    １巷所在處紅綠燈，當時確實還沒有閃紅燈，我繼續前往到１８０公尺之處，陳
    警官突然叫住我，說我闖紅燈，我確實沒有，他硬開罰單，我向警察說我行駛並
    未閃紅燈，陳警官所站位置距離太原路１０１巷約１８０公尺，此段路是斜彎路
    況，因此我向陳警官說我絕對守法。路彎他目視確實有誤差之處。本人視力一向
    非常好，當時被開罰單實難讓異議人折服，為了此事我三次勘查現場，爰聲明異
    議云云。
三、按汽車駕駛人，行經有燈光號誌管制之交岔路口闖紅燈者，處新台幣一千八百元
    以上五千四百元以下罰鍰，道路交通管理處罰條例第五十三條定有明文。經查：
    本件受處分人甲○○於九十三年七月二十一日十一時二分許，騎乘車號ＳＮＮ─
    ６２５號輕型機車，行經台中市○○路１０１巷口處，為台中市警察局第五分局
    員警舉發「闖紅燈（直行）」違規並當場掣開中市警交字第ＧＣ0000000
    號舉發通知單等情，有該舉發通知單一紙在卷可稽。雖受處分人聲稱：當時確實
    還沒有閃紅燈，且員警站位置距離太原路１０１巷約１８０公尺，此段路是斜彎
    路況，員警目視實有誤差之處，並在庭辯稱：「那時我後面有一輛砂石車，當時
    已經很靠近我的身旁，已經很十萬火急，我確實沒有闖紅燈，且那輛砂石車不是
    直線過來，... 當時我是沒有告訴警員有砂石車」云云，惟據證人即本件舉發員
    警陳佑而到庭證述：「本件是我舉發的，當天我十點到十二點執勤，當時在太原
    路與柳楊西街口，這個路段，太原路往市區的方向，因為那裡時常有人闖紅燈且
    很嚴重，所以我在太原路一○一巷口那邊執勤，我在壹百公尺那邊看有無人闖紅
    燈，剛好我在那邊看，看到異議人就闖紅燈，我把她攔下來，她說她沒有注意燈
    號，我請她看燈號。因為她不承認這個事實，她不簽，我就告訴她的權益。她真
    的是紅燈直行過來....，當時我是沒有看到砂石車，我只有看到一部車過來而已
    ，我就攔截她，她說她沒有注意到號誌問題。... 如果有砂石車一起過來，我會
    兩輛車一起開罰單。... 我當時是站在黃燈下面沒錯，所以我照相是從我舉發的
    地點照過去，可以看到燈號」等語，並庭呈舉發地點之照片六幀（見本院九十四
    年一月十九日庭訊筆錄）。可知若依異議人所述，當時有另輛砂石車一同穿越燈
    號，其目標之大，舉發員警當無未見之可能，且異議人當場並未告知員警有砂石
  車一事，而員警亦稱僅看見異議人一部車穿越燈號，是異議人所辯尚難採信。再
    者，經本院檢視違規地點及員警當時所站地點之照片六幀，該路線雖略有彎度，
    然於員警所站立之地點仍可清楚辨識太原路一○一巷口之紅綠燈號誌，則舉發員
    警既已證稱確實親見異議人有闖越紅燈之事實，而訊據異議人並無法提出任何可
    供調查之證據以實其說，本院經查亦無何證據足資證明值勤警員有捏造事實違法
    取締之情事，則執勤警員本其維護交通秩序、安全職責所為之舉發，自應受到合
    法、正確之推定，異議人空言指摘原處分不當尚屬無據。從而，原處分機關據以
    援引上開規定，裁處受處分人罰鍰新台幣四千五百元，並無不當。本件異議為無
    理由，應予駁回。
四、據上論斷，應依道路交通管理處罰條例第八十七條第二項、道路交通案件處理辦
    法第十九條，裁定如主文。
中      華      民      國    九十四    年     二       月      五      日
                                        臺灣臺中地方法院交通法庭
                                            法  官  王  靜  秋
右正本證明與原本無異。
如不服本裁定應於送達後五日內向本院提出抗告狀。
                                書記官
中      華      民      國    九十四    年    二      月    五      日
